【裁判字號】    90,交上易,568
【裁判日期】    900523
【裁判案由】    過失傷害
【裁判全文】
臺灣高等法院臺南分院刑事判決            九十年度交上易字第五六八號  Ａ
      上  訴  人  臺灣臺南地方法院檢察署檢察官
      上  訴  人
      即  被  告  甲  ○  ○
右上訴人因被告過失傷害案件，不服臺灣臺南地方法院九十年度交易字第四九號中華
民國九十年三月一日第一審判決（起訴案號：臺灣臺南地方法院檢察署八十九年度偵
字第一三八八二號），提起上訴，本院判決如左：
      主      文
上訴駁回。
      事      實
一、甲○○於民國八十九年十月二十一日下午十一時三十分許，騎乘車牌號碼ＧＢ６
    ─８９６號重型機車，沿台南縣永康市○○○路由西往東方向行駛向行駛。途經
    該路與正強街口時，理應注意車輛行駛時，駕駛人應注意車前狀況，隨時採取必
    要之安全措施。而依當時情形，又無不能注意之情事，竟疏於注意，且車速過快
    ，待發現其前方由乙○○所騎乘之車號ＭＵＸ─６９０號重型機車欲左轉時，已
    煞車不及，自後撞到該車後輪左側。致乙○○因之人車倒地，受有右側橈骨遠端
    骨折等傷害。
二、案經乙○○訴由台南縣警察局永康分局報告台灣台南地方法院檢查署偵查起訴。
      理      由
一、訊據上訴人即被告甲○○坦承有於右開時、地發生車禍肇事致告訴人乙○○受傷
    一情不諱，惟矢口否認有何過失傷害情事，並辯稱：係告訴人乙○○無預警打左
    轉方向燈搶先左轉，伊反應不及致互相發生擦撞云云。
二、然查右揭犯罪事實，業據告訴人乙○○指訴甚詳，且由卷附之現場照片所示，告
    訴人乙○○之機車係左後方遭被告所撞及，若係告訴人突然左轉而被告剎車不及
    ，當係撞及告訴人機車前方或中間方符合常情，乃被告當時行車速度太快，未隨
    時注意車前狀況，待其發現前方由乙○○所騎乘之機車欲左轉時，已煞車不及，
    是縱然告訴人乙○○無預警打左轉方向燈搶先左轉，亦與有過失，仍難解其本件
    車禍過失責任。此外，並有道路交通事故調查報告表、診斷證明書等附卷可稽。
三、按車輛行駛時，駕駛人應注意車前狀況，隨時採取必要之安全措施。道路交通安
    全規則第九十四條第三項定有明文。被告駕車自應注意上述道路交通安全規定，
    且依當時路狀，又無不能注意之情形，竟疏不注意為之，以致肇事，致人受傷，
    被告應有過失。且被告過失駕駛行為，核與被害人之受傷間，具有相當因果關係
    ，事證明確，被告過失傷害犯行，堪予認定。
四、核被告所為，係犯刑法第二百八十四條第一項前段之過失傷害罪，原審適用刑法
    第二百八十四條第一項前段、第四十一條第一項前段、罰金罰鍰提高標準條例第
    一條前段、第二條，並審酌被告之品性及智識程度、犯罪所生之危害及犯罪後願
    賠償告訴人損害，僅因數額無法達成共識，至未能和解等一切情狀，量處有期徒
    刑肆月，並諭知易科罰金之折算標準。認事用法，核無違誤，量刑亦屬妥適，檢
    察官上訴意旨指摘原判決量刑過輕及被告上訴意旨指摘原判決量刑過重，均非有
    理由，應予駁回。
據上論結，應依刑事訴訟法第三百六十八條，判決如主文。
本案經檢察官許仲瑩到庭執行職務。
中    華    民    國      九十      年      五      月      二十三      日
                                  臺灣高等法院臺南分院刑事第四庭
                                      審判長法官  徐    財    福
                                            法官  蔡    崇    義
                                            法官  宋    明    蒼
右正本證明與原本無異。
不得上訴。
                                      法院書記官  王    全    龍
中    華    民    國      九十      年      五      月      二十五      日
附錄本案論罪科刑法條全文：
刑法第二百八十四條第一項：
因過失傷害人者，處六月以下有期徒刑、拘役或五百元以下罰金，致重傷者，處一年
以下有期徒刑、拘役或五百元以下罰金。


司法院資訊處製作；財團法人民間司法改革基金會備份。
